臺灣基隆地方法院刑事判決　　　　　　　100年度訴字第193號
公　訴　人　臺灣基隆地方法院檢察署檢察官
被　　　告　王順利
上列被告因違反毒品危害防制條例案件，經檢察官提起公訴（10
0 年度毒偵字第431 號），被告於準備程序進行中，就被訴事實
為有罪之陳述，經本院合議庭裁定由受命法官獨任進行簡式審判
程序，判決如下：
    主  文
王順利施用第一級毒品，累犯，處有期徒刑拾壹月。
    事  實
一、王順利前因施用毒品案件，經裁定送觀察、勒戒後，認無繼
    續施用毒品之傾向，於民國92年11月7 日釋放出所，並由臺
    灣基隆地方法院檢察署檢察官以92年度毒偵字第1003號為不
    起訴處分確定；復因施用第一級毒品案件，經本院以93年度
    訴字第807 號判處有期徒刑6 月確定（以下稱甲罪）；又因
    施用第一級毒品案件，經本院以94年度訴字第354 號判處有
    期徒刑8 月確定（以下稱乙罪）。甲、乙2 罪接續執行，於
    94 年3月7 日入監執行，95年3 月10日假釋出監，假釋期間
    付保護管束，於95年4 月10日假釋期滿未經撤銷，未執行之
    刑，以已執行論（構成累犯）；再因犯施用第一級毒品案件
    ，經本院以97年度訴字第802 號判處有期徒刑7 月確定（以
    下稱丙罪）；復因犯施用第一級毒品案件，經本院以97年度
    訴字第1238號判處有期徒刑7 月確定（以下稱丁罪）。丙、
    丁2 罪嗣經本院以98年度聲字第208 號裁定合併定應執行有
    期徒刑8 月；又因犯施用第一級毒品案件，經本院以97年度
    訴字第1616號判處有期徒刑7 月確定（以下稱戊罪）；另因
    犯施用第一級毒品案件，經本院以97年度訴字第1826號判處
    有期徒刑7 月確定（以下稱己罪）。戊、己2 罪經本院以98
    年度聲字第207 號裁定合併定應執行有期徒刑1 年，前開丙
    、丁、戊、己4 罪之刑期經接續執行，刑期自97年10月14日
    起算，於99年1 月21日假釋出監，假釋期間付保護管束，於
    99年5 月24日假釋期滿未經撤銷，未執行之刑，以已執行論
    （構成累犯）；復因犯施用第一級毒品案件，經本院以99年
    度訴字第930 號判處有期徒刑10月確定，於100 年3 月4 日
    入監執行，現仍在執行中（不構成累犯）。
二、詎王順利猶無法戒除毒癮，復基於施用第一級毒品海洛因及
    第二級毒品甲基安非他命之犯意，於100 年1 月10日10時許
    ，在其位於基隆市○○區○○路237 號之住處內，將第一級
    毒品海洛因、第二級毒品甲基安非他命一同加水置入注射針
    筒內，待溶解後再注射血管之方式，同時施用第一級毒品海
    洛因、第二級毒品甲基安非他命1 次。嗣因王順利為列管之
    毒品人口，經警通知其於100 年1 月10日17時58分許到所接
    受採尿後，將其尿液檢體送鑑驗結果，呈甲基安非他命、嗎
    啡及可待因陽性反應，而查悉上情。
三、案經基隆市警察局第二分局報告臺灣基隆地方法院檢察署檢
    察官偵查起訴。
    理  由
一、本件被告所犯者非為死刑、無期徒刑、最輕本刑為3 年以上
    有期徒刑之罪或高等法院管轄第一審案件，其於準備程序進
    行中，先就被訴事實為有罪之陳述，經告知其簡式審判程序
    之旨，並聽取公訴人及被告之意見後，本院依刑事訴訟法第
    273 條之1 第1 項之規定，裁定由受命法官獨任進行簡式審
    判程序，且依同法第273 條之2 規定，簡式審判程序之證據
    調查，不受第159 條第1 項、第161 條之2 、第161 條之3
    、第163 條之1 及第164 條至第170 條規定之限制，合先敘
    明。
二、上開事實，業據被告王順利於本院審理時坦承在卷，而被告
    為警所採集之尿液經送驗結果，呈甲基安非他命、嗎啡及可
    待因陽性反應，此有列管毒品人口尿液檢體採集送驗紀錄表
    、台灣檢驗科技股份有限公司出具之濫用藥物檢驗報告各1
    份附卷可稽（見偵查卷第9 頁、第10頁），足認被告之自白
    與事實相符，堪以採信。按犯毒品危害防制條例第10條施用
    毒品之罪者，檢察官應聲請法院裁定，令被告入勒戒處所觀
    察、勒戒，經觀察、勒戒後，無繼續施用毒品之傾向者，應
    即釋放，並由檢察官為不起訴處分，有繼續施用毒品之傾向
    者，則由檢察官先聲請法院裁定令入戒治處所施以強制戒治
    ，俟強制戒治期滿，再行釋放，並由檢察官為不起訴處分；
    而依前開規定觀察勒戒或強制戒治執行完畢釋放後，5 年內
    再犯施用毒品之罪者，檢察官應依法追訴，毒品危害防制條
    例第20條第1 項、第2 項、第23條第2 項分別定有明文。倘
    被告於5 年內已再犯，經依法追訴處罰，縱其第3 次（或第
    3 次以上）再度施用毒品之時間，在初犯經觀察、勒戒或強
    制戒治執行完畢5 年以後，已不合於「5 年後再犯」之規定
    ，且因已於「5 年內再犯」，顯見其再犯率甚高，原實施觀
    察、勒戒或強制戒治，已無法收其實效，即應依該條例第10
    條處罰（參照最高法院95年度第7 次刑事庭會議決議、97年
    度第5 次刑事庭會議決議）。本件被告前因施用毒品案件，
    經裁定送觀察、勒戒後，認無繼續施用毒品之傾向，於民國
    92年11月7 日釋放出所，並由臺灣基隆地方法院檢察署檢察
    官以92年度毒偵字第1003號為不起訴處分確定；復因施用第
    一級毒品案件，經本院以93年度訴字第807 號判處有期徒刑
    6 月確定等情，有臺灣高等法院被告前案紀錄表附卷足佐，
    足認被告於觀察、勒戒執行完畢後，5 年內已再犯施用毒品
    罪，經依法追訴處罰後，又再犯本件施用第一級、第二級毒
    品之罪，揆諸前揭說明，自應予依法論科。
三、查海洛因、甲基安非他命分別係毒品危害防制條例第2 條第
    2 項第1 款、第2 款所規定之第一級、第二級毒品。核被告
    所為，係犯毒品危害防制條例第10條第1 項之施用第一級毒
    品罪、同條第2 項之施用第二級毒品罪。被告持有第一級毒
    品海洛因、第二級毒品甲基安非他命之低度行為，應為施用
    第一級、第二級毒品之高度行為所吸收，均不另論罪。被告
    同時非法施用第一級毒品海洛因及第二級毒品甲基安非他命
    1 次，係1 行為觸犯上開2 罪名，為想像競合犯，應依刑法
    第55條規定，從較重之施用第一級毒品罪處斷，起訴書指被
    告所犯上開2 罪，犯意各別，行為互殊，應予分論併罰等語
    ，容有誤會。查被告有如事實欄一所載之前案紀錄暨科刑執
    行情形，有臺灣高等法院被告前案紀錄表在卷可稽，其於受
    有期徒刑之執行完畢後，5 年內故意再犯有期徒刑以上之本
    罪，為累犯，應依刑法第47條第1 項之規定加重其刑。爰審
    酌被告曾有施用毒品之前科仍不知戒除，惟犯罪後坦承犯行
    ，且所犯之施用毒品犯行乃戕害自己身心健康，並未危及他
    人等一切情狀，量處如主文所示之刑，以資懲儆。
據上論斷，應依刑事訴訟法第273 條之1 第1 項、第299 條第1
項前段，毒品危害防制條例第10條第1 項、第2 項、第23條第2
項，刑法第11條前段、第55條、第47條第1 項，判決如主文。
本案經檢察官王亞樵到庭執行職務。
中    華    民    國    100   年    3     月    31    日
                  刑事第五庭法  官    蔡和憲
以上正本證明與原本無異。
如不服本判決應於收受送達後10日內向本院提出上訴書狀，並應
敘述具體理由；其未敘述上訴理由者，應於上訴期間屆滿後20日
內向本院補提理由書(均須按他造當事人之人數附繕本)「切勿逕
送上級法院」。
中    華    民    國   100    年    3     月    31    日
                            書記官    翁其良
論罪法條：
毒品危害防制條例第10條
施用第一級毒品者，處 6 月以上 5 年以下有期徒刑。
施用第二級毒品者，處 3 年以下有期徒刑。